臺灣屏東地方法院刑事裁定
111年度聲字第465號
聲明異議人  
即受 刑 人  陳文俊




上列聲明異議人即受刑人因違反毒品危害防制條例案件，對本院
109年度簡字第688號刑事判決，聲明異議，本院裁定如下：
    主  文
聲明異議駁回。
    理  由
一、聲明異議意旨略以：聲明異議人即受刑人甲○○（下稱受刑人
    ）於民國108年11月間因違反毒品危害防制條例（施用第二
    級毒品罪），經本院以109年度簡字第688號判決判處有期徒
    刑5月確定，豈料目前接獲行政執行署臺南分署執行命令，
    就義務人道路交通處罰條例罰鍰強制執行事件應繳付9萬元
    罰鍰，是受刑人施用毒品之行為除有本院上開判決判處有期
    徒刑5月外，又經臺南市政府交通局1罪2罰逕行開立舉發單
    「施用毒品後騎乘重機車」並為行政執行。按「一行為同時
    觸犯刑事法律及違反行政法上義務規定者，依刑事法律處罰
    之」行政罰法第26條第1項定有明文，臺南市政府逕行舉發
    顯然重複裁罰，為違背法令，爰向本院聲明異議請求撤銷逕
    行舉發單等語。
二、按受刑人或其法定代理人或配偶以檢察官執行之指揮為不當
    者，得向諭知該裁判之法院聲明異議；法院應就疑義或異議
    之聲明裁定之，刑事訴訟法第484條、第486條分別定有明文
    。又按執行機關對於審判機關所為之裁判，並無審查內容之
    權，故裁判是否違法，並非執行機關所得過問，是聲明異議
    之對象，應係檢察官之執行指揮行為，而非檢察官據以指揮
    執行之裁判，故所稱「檢察官執行之指揮不當」，係指檢察
    官有積極執行指揮之違法及其執行方法有不當等情形而言；
    檢察官如依確定判決、裁定指揮執行，即無執行之指揮違法
    或其執行方法不當之可言，至於原確定判決、裁定，是否有
    認定事實錯誤或違背法令之不當，應循再審或非常上訴程序
    以資救濟，尚無對之聲明異議之餘地，最高法院108年度台
    抗字第79號裁定意旨參照。是檢察官如係依確定之判決為指
    揮執行，則自難據此認檢察官執行之指揮為違法或其執行方
    法不當，且倘聲明異議人並非針對檢察官執行之指揮認有不
    當，其所為聲明異議於程序上即難謂適法，法院自應以裁定
    駁回其異議。
三、經查：
  ㈠受刑人前於108年11月7日有施用第二毒品之行為，經本院以1
    09年度簡字第688號判決判處有期徒刑5月確定，有本院109
    年度簡字第688號刑事判決書、臺灣高等法院被告前案紀錄
    表在卷可稽。而受刑人書狀固註明為「刑事聲明異議狀」，
    惟綜觀聲明異議意旨內容，受刑人實係主張臺南市政府交通
    局因受刑人於108年11月11日駕駛車牌號碼000-000普通重型
    機車因毒駕交通違規所為之裁決有不服，請求本院撤銷上開
    裁罰云云。因受刑人本件既未具體指摘上述刑案中執行檢察
    官究有何積極執行指揮之違法，或其執行方法有何不當之處
    ，其所為聲明異議自難謂適法，應予駁回。
  ㈡至於受刑人若認前開毒駕交通違規中臺南市政府交通局南市
    交裁字第78-SX0000000號違反道路交通事故裁決書有認定事
    實錯誤或違背法令而影響其權益之處，依法應另循行政爭訟
    程序救濟，並非本件聲明異議程序所得審究之事項，本院更
    無任何法律依據得對前開行政裁罰是否合法為實體審理。另
    按「汽機車駕駛人，駕駛汽機車經測試檢定有下列情形之一
    ，機車駕駛人處新臺幣一萬五千元以上九萬元以下罰鍰，汽
    車駕駛人處新臺幣三萬元以上十二萬元以下罰鍰，並均當場
    移置保管該汽機車及吊扣其駕駛執照一年至二年；附載未滿
    十二歲兒童或因而肇事致人受傷者，並吊扣其駕駛執照二年
    至四年；致人重傷或死亡者，吊銷其駕駛執照，並不得再考
    領：二、吸食毒品、迷幻藥、麻醉藥品及其相類似之管制藥
    品」道路交通管理處罰條例第35條第1項第2款，定有明文，
    而依毒品危害防制條例第10條第2項之規定「施用第二級毒
    品者，處3年以下有期徒刑」，按其文義前者為施用毒品後
    駕駛機車，後者則為施用第二級毒品之行為，二者處罰目的
    、構成要件均不同，可知立法者對於施用第二級毒品之犯罪
    行為與施用毒品騎乘機車違反行政法規之行為，分別明定不
    同法律規範，聲明異議人認有一事二罰之情形，似有誤會，
    均附此敘明。
四、依刑事訴訟法第486條規定，裁定如主文。
中　　華　　民　　國　　111 　年　　7 　　月　　28　　日
                  刑事第二庭    法  官  黃紀錄
以上正本證明與原本無異。
如不服本裁定應於裁定送達後五日內向本院提出抗告書狀並敘述
抗告之理由。
中　　華　　民　　國　　111 　年　　7 　　月　　29　　日
                                書記官　張孝妃